# 确认长期股权投资

提问人：圣媛 时间：2020-08-18 08:51:00
请问：未实际支付，可以确认长期股权投资吗？有投资协议。或者变更股份，是否可以确认长期股权投资？贷方挂其他应付款

回答人：chenyiwei
这个问题取决于在尚未支付投资款之前，本企业是否已经实际揪这部分股份享有股东权利（此处更强调分红权等财产权利）和承担股东义务。如是则应确认；如否则不确认（作为待执行合同）。
另外，取得股份的形式包括两种：增资（取得增量股份）和收购存量股份。在增资的情况下，尚未支付增资款的情况下即取得股权的可能性相对较低，除非相关协议、章程等明确约定以认缴比例参与分红，但这样做需合理解释其背后的商业逻辑，分析是否合理。